---
title: "Análise MovieLens"
date: 16/07/2018
author: Laybson
output:
  html_document:
    df_print: paged
    toc: yes
    toc_float: yes
  html_notebook:
    toc: yes
    toc_float: yes
---

```{r setup, echo=FALSE, warning=FALSE, message=FALSE}
library(here)
library(tidyverse)
library(boot)
library(resample) # para bootstrap
theme_set(theme_bw())
```

# Data Overview 

```{r, warning=FALSE}
readr::read_csv(here::here("data/movies.csv"),
                progress = FALSE,
                col_types = cols(
                      movieId = col_integer(),
                      title = col_character(),
                      genres = col_character()
                    )) %>% 
  group_by(movieId) %>% 
  na.omit() %>%
  ungroup() -> movies

readr::read_csv(here::here("data/ratings.csv"),
                progress = FALSE,
                col_types = cols(
                userId = col_integer(),
                movieId = col_integer(),
                rating = col_double()
                )) %>%
  na.omit() -> ratings
```

```{r}
dplyr::inner_join(
  movies,
  ratings,
  by="movieId") -> data


data %>%
  group_by(movieId) %>%
  summarise(median_rating = median(rating),
            prefered = median_rating > 3.5) -> summarised

dplyr::inner_join(
  summarised,
  data,
  by="movieId") -> data

data %>%
    group_by(userId) %>%
    summarise(median_rating = median(rating),
            crabby = median_rating <= 3.5,
            num_ratings = n(),
            dispersion = var(rating)) -> per_user

dplyr::inner_join(
  per_user,
  data,
  by="userId") -> data

data %>%
  glimpse()
```



```{r}
data %>%
  group_by(movieId) %>%
  slice(1) %>%
  ggplot(aes(rating)) +
  geom_bar() +
  labs(x="Avaliação",
       y="Frequência")
```

Olhando valores absolutos nas avaliações, vemos que que elas concentram-se em maioria entre 3 e 4 pontos. 


Para nossa análise, iremos focar como se comportam as avaliações dos usuários.

## Há relação entre a quantidade de avaliações de usuários específicos com a dispersão de notas que ele dá?

```{r}
per_user$pc <- predict(prcomp(~log(num_ratings)+dispersion, per_user))[,1]

per_user %>%
    ggplot(aes(log(num_ratings), dispersion, color = pc)) +
    geom_point(shape = 16, size = 1, show.legend = FALSE, alpha = .8) +
    theme_minimal() +
    geom_smooth(method=lm) +
    scale_color_gradient(low = "#0091ff", high = "#f0650e") +
    labs(x="Número de avaliações (log)",
       y="Variância das notas")
```

Vendo o gráfico de dispersão, não vemos uma tendência clara entre o número de avaliações e a dispersão das notas

Analisando o intervalo de confiança temos: